臺灣高等法院臺南分院刑事裁定　　　　96年度交抗字第158號
抗　告　人
即受處分人　甲○○
　　　　　　　　　　之2
上列抗告人因違反道路交通處罰條例聲明異議案件，不服臺灣臺
 南地方法院中華民國96年08月22日裁定（96年度交聲字第179號
），提起抗告，本院裁定如下：
    主  文
抗告駁回。
    理  由
一、抗告意旨略以：抗告人即受處分人甲○○被警舉發，於民國
    95年12月31日9時20分許，駕駛牌照號碼J3-5103號自小客車
    ，在臺20線33K北上車道，「限速60公里，經雷射槍測速時
    速83公里，超速23公里」，並經臺南監理站於96年2月9日依
    道路交通管理處罰條例第40條、第63條第1項第1款及「違反
    道路交通管理事件裁罰統一基準表」之規定，以上開裁決書
    裁處罰鍰新臺幣1,800元，並記違規點數1點。原審並以證人
    即舉發員警洪武聰之證言及台南縣警察局舉發違反道路交通
    管理事件通知單（即南縣警交字第M00000000號）而認抗告
    人確有於上開時、地超速之情事，而駁回抗告人之異議。然
    原審所據之舉發違反道路交通管理事件通知單（即南縣警交
    字第M00000000號）應於舉發案號M00000000號、M00000000
    號（抗告書誤載為M0000000號）之後所舉發，惟依證人即舉
    發員警洪武聰之證言：「而在舉發異議人違規的前、後兩件
    舉發案（M00000000號、M00000000號）與異議人違規的數據
    不同，可證明我們沒有張冠李戴，可去除異議人的疑慮」可
    知，舉發案號M00000000卻於舉發案號M00000000、
    M00000000之前即做成，則該舉發違反道路交通管理事件通
    知單（即南縣警交字第M00000000號）係有變造之虞；又員
    警舉發抗告人超速所依據之測速器無法直接證明係抗告人所
    駕駛之車輛，為此請求撤銷原裁定，更為適當裁定云云。
二、按汽車駕駛人，行車速度，超過規定之最高時速，或低於規
    定之最低時速，除有第43條第1項第2款情形外，處新臺幣
    1,200元以上2,400元以下罰鍰，並記違規點數1點。道路交
    通管理處罰條例第40條及第63條第1項第1款分別定有明文。
三、抗告人即受處分人甲○○於上開案發時間，駕駛牌照號碼
    J3-5103號自小客車，在臺20線33K北上車道處，經台南縣警
    察局玉井分局員警洪武聰持雷射測速槍測速後，攔停舉發超
    速駕駛之違規，除有台南縣警察局舉發違反道路交通管理事
    件通知單（即南縣警交字第M00000000號）一紙附卷可參外
    ，且為抗告人所不爭執。抗告人固否認有何於上開時地超速
    行駛之違規行為，並認為台南縣警察局舉發違反道路交通管
    理事件通知單（即南縣警交字第M00000000號）有變造之嫌
    ；且員警所出示之測速槍上僅顯示時速之數據，並未顯示該
    車速是屬於那輛車，且當時有兩車平行行駛，員警如何認定
    係受處分人超速云云，然查：
  (一)值勤之台南縣警察局玉井分局員警洪武聰於原審96年3月28
    日調查時結證稱：「當日我與李育安執勤8點到10點交通稽
    查勤務，由我持雷射槍測速，李育安負責填寫舉發單，而在
    9點20分測到異議人所駕駛之自小客車時速83公里，測距309
    公尺，而該路段限速60公里，已經超速23公里，所以予以攔
    查舉發，我們並提供測速槍的數據供他確認，他質疑雷達測
    速槍沒有顯示時間的問題，現行儀器確實沒有顯示時間的功
    能，僅能以國家提供的儀器執勤，而在舉發異議人違規的前
    、後兩件舉發案（M00000000號、M00000000號）與異議人違
    規的數據不同，可證明我們沒有張冠李戴，可去除異議人的
    疑慮，而關於兩車併行，我們為何沒有舉發前車，因我們的
    雷達測速槍測速時會顯示十字焦距，只要鎖定之後即不會混
    淆，而且我們測到他的車速時，是在攔檢點309公尺前，當
    時並沒有兩車併行的情況，他是在快到攔檢點的時候，才快
    速移到前車的後面，想要逃避被舉發。」等語（見原審卷第
    23頁）。衡情證人洪武聰係台南縣警察局玉井分局之員警，
    僅係於依法執行交通稽查勤務時，適時發現抗告人超速行駛
    之違規事實，立即攔停該車舉發違規，並無其他積極證據可
    認其有何濫行舉發違規之情形；再者，證人洪武聰與抗告人
    均不相識，素無嫌隙，且在偽證重典之心理壓力下到庭結證
    ，不致甘冒觸犯偽證之罪責，故意構詞誣陷抗告人，且交通
    警察製單舉發違反道路交通管理處罰條例所列之違規事實，
    本質上為行政處分，係公務員基於職務上之權力，依法就特
    定之具體事件所為之具公法上效果之單方面行政行為，基於
    公務員為公法上行為具有公信力之原則，該行政行為當可被
    推定為真正，其據以依法處分之事實認定亦為正確無誤。本
    此公信原則，乃立法者賦予行政機關制定違反道路交通事件
    統一裁罰標準及處理細則，使執勤警員得當機處分以達其維
    護交通秩序、安全之行政目的。再按執行交通勤務警察依法
    律規定製單舉發違反道路交通管理處罰條例所列之違規事實
    ，並由公路主管機關加以處罰，即係行政處分，受處分人不
    服公路主管機關所為之處罰，依道路交通管理處罰條例第87
    條之規定向管轄地方法院聲明異議，自屬行政救濟程序，其
    舉證責任分配，應採民事訴訟上舉證責任分配原則，87年10
    月28日修正公布之行政訴訟法第136條同揭此旨，而明文規
    定準用民事訴訟法第277條舉證責任分配之原則。是此，抗
    告人雖以前情置辯，惟就台南縣警察局舉發違反道路交通管
    理事件通知單（即南縣警交字第M00000000號）上抗告人所
    親自之簽名觀之，該系爭通知單當係抗告人於值勤員警攔下
    後所當場舉發並經抗告人所確認，何來變造之虞，又抗告人
    並未提出確實事證以供本院調查，抗告人所辯，尚非可信，
    本院亦查無任何積極證據足資證明執勤員警有捏造事實違法
    取締之情事存在，則執勤警員本其維護交通秩序、安全職責
    所為之舉發，自應受到合法、正確之推定。
  (二)本件執勤警員所用之雷射槍測速器係經檢定合格，有台灣台
    北地方法院所屬民間公證人公證書在卷可憑，故本件執勤警
    員所使用之雷射槍測速器之準確度及正確性，仍值信賴。抗
    告人雖抗辯：執勤員警舉發抗告人超速所依據之測速器無法
    直接證明係抗告人所駕駛之車輛，當時有兩車平行行駛，員
    警如何認定係受處分人超速云云，然查舉發員警洪武聰既已
    當場將該雷射測速槍之測速結果交由抗告人觀看，抗告人亦
    不否認其情，且舉發當時確實是鎖定抗告人所有之自小客車
    ，亦即本件員警使用之雷射測速槍係針對行駛中之車輛採「
    單一鎖定」，以雷射光束直接瞄準違規車輛測得該車車速，
    屬「單點單台」之測速方式，無法同時測得2輛以上車輛速
    度，有台南縣警察局玉井分局96年1月19日南縣井警四字第
    0960000517號函在卷可稽（見原審卷第6頁），是抗告人空
    言所辯，尚難憑採。
四、綜上，本件事證明確，抗告人之違規行為，堪以認定。從而
    ，原審基於上開抗告人違反上開道路交通管理處罰條例第40
    條及第63條第1項第1款規定之事實，認主管機關裁處異議人
    罰鍰1,800元及記違規點數1點，並無違誤，而駁回受處分人
    異議，核無不當。抗告意旨指摘原裁定不當，為無理由，應
    予駁回。
五、據上論結，應依道路交通案件處理辦法第26條，刑事訴訟法
    第412條，裁定如主文。
中　　華　　民　　國　　96　　年　　10　　月　　18　　日
                  刑事第二庭    審判長法　官  葉居正
　　　　　　　　　　　　　 　　　     法  官  郭千黛
　　　　　　　　　　　　　 　　　     法  官  洪碧雀
以上正本證明與原本無異。
不得再抗告。
　　　　　　　　　　　　　　　　　　　書記官  李梅菊
中　　華　　民　　國　　96　　年　　10　　月　　19　　日
